---
title: "R Notebook"
output: html_notebook
---

# Analyse Langage R : House Data

Notre objectif est d'estimer le prix d'un bien immobilier en Amérique, plus précisement dans le département 98. Pour cela nous avons différentes colonnes :

```{r}
names(Cleaned_Dataset_House_data)
```

```{r}
install.packages("ggplot2")
library(ggplot2)

head(Cleaned_Dataset_House_data)
```

Interressons nous maintenant aux données.

```{r}
install.packages("dplyr")
library(dplyr)

# Nombre d'observations et de variables
num_observations <- nrow(Cleaned_Dataset_House_data)
num_variables <- ncol(Cleaned_Dataset_House_data)
 
# Résumé numérique des variables
summary_stats <- Cleaned_Dataset_House_data %>%
  select_if(is.numeric) %>%
  summarise_all(list(
    min = ~min(.),
    max = ~max(.),
    mean = ~mean(.),
    median = ~median(.),
    var = ~var(.),
    sd = ~sd(.)
  ))
 
# Afficher le nombre d'observations, le nombre de variables et les statistiques résumées
cat("Nombre d'observations: ", num_observations, "\n")
cat("Nombre de variables: ", num_variables, "\n")
print(summary_stats)
```

```{r}
summary(Cleaned_Dataset_House_data)
str(Cleaned_Dataset_House_data)

```

Ici nous allons nous intérresser à la répartition des prix moyens des maisons par régions

```{r}
#repartition des prix moyens des maisons par régions 
# Charger les bibliothèques nécessaires
library(ggplot2)
library(dplyr)
 

 
# Calculer les prix moyens par région
price_by_region <- Cleaned_Dataset_House_data %>% 
  group_by(zipcode) %>%
  summarise(mean_price = mean(price, na.rm = TRUE),
            count = n()) %>%
  arrange(desc(mean_price))
 
# Afficher les résultats
print(price_by_region)
 
# Visualiser les prix moyens par région
ggplot(price_by_region, aes(x = reorder(zipcode, -mean_price), y = mean_price)) +
  geom_bar(stat = "identity") +
  coord_flip() +
  labs(title = "Mean House Prices by Region", x = "Region", y = "Mean Price")
 
# Répartition des effectifs par région
count_by_region <- Cleaned_Dataset_House_data %>% 
  group_by(zipcode) %>%
  summarise(count = n()) %>%
  arrange(desc(count))
 
# Afficher les résultats
print(count_by_region)
 
# Visualiser la répartition des effectifs par région
ggplot(count_by_region, aes(x = reorder(zipcode, -count), y = count)) +
  geom_bar(stat = "identity") +
  coord_flip() +
  labs(title = "House Count by Region", x = "Region", y = "Count")

```

On se demande ici, si le nombre de chambre dépend-il de la région, pour cela nous allons effectuer un test de chi2 si la p-value est inférieur à 0,05 alors le nombre de chambre peut dépendre de la région.

```{r}
# Au risque de 5% est ce que le nombre de chambre dépend-il de la région ?


library(dplyr)




Cleaned_Dataset_House_data$region <- as.factor(Cleaned_Dataset_House_data$zipcode)

Cleaned_Dataset_House_data$bedrooms <- as.factor(Cleaned_Dataset_House_data$bedrooms)
 
# Créer une table de contingence

contingency_table <- table(Cleaned_Dataset_House_data$zipcode, Cleaned_Dataset_House_data$bedrooms)
 
# Effectuer le test du chi-carré

chi_test <- chisq.test(contingency_table)
 
# Afficher les résultats du test du chi-carré

print(chi_test)
 
# Interpréter les résultats

if (chi_test$p.value < 0.05) {

  print("Il existe une différence significative dans la répartition du nombre de chambres entre les régions (p < 0.05).")

} else {

  print("Il n'existe pas de différence significative dans la répartition du nombre de chambres entre les régions (p >= 0.05).")

}

```

```{r}
# Convertir les colonnes pertinentes en numériques
Cleaned_Dataset_House_data$price <- as.numeric(Cleaned_Dataset_House_data$price)
Cleaned_Dataset_House_data$sqft_living <- as.numeric(Cleaned_Dataset_House_data$sqft_living)
 
# Construire le modèle de régression linéaire
model <- lm(price ~ sqft_living, data = Cleaned_Dataset_House_data)
 
# Résumé du modèle
summary_model <- summary(model)
print(summary_model)
 
# Interpréter les résultats
p_value <- summary_model$coefficients[2, 4] # p-value du coefficient de sqft_living
 
if (p_value < 0.05) {
  print("Le prix de la maison dépend significativement de la surface en m² (p < 0.05).")
} else {
  print("Le prix de la maison ne dépend pas significativement de la surface en m² (p >= 0.05).")
}
```

```{r}
library(dplyr)
library(ggplot2)



# Sélectionner les variables numériques
numeric_vars <- Cleaned_Dataset_House_data %>% select_if(is.numeric)
 
# Calculer la matrice de corrélation
cor_matrix <- cor(numeric_vars, use = "complete.obs")
 
# Afficher la matrice de corrélation
print(cor_matrix)
 
# Convertir la matrice de corrélation en format long pour ggplot2
melted_cor_matrix <- as.data.frame(as.table(cor_matrix))
 
# Visualiser la matrice de corrélation avec ggplot2
ggplot(data = melted_cor_matrix, aes(x = Var1, y = Var2, fill = Freq)) +
  geom_tile() +
  scale_fill_gradient2(low = "blue", high = "red", mid = "white", midpoint = 0, limit = c(-1, 1), space = "Lab", name="Correlation") +
  theme_minimal() +
  theme(axis.text.x = element_text(angle = 45, vjust = 1, size = 12, hjust = 1)) +
  coord_fixed() +
  labs(title = "Correlation Matrix", x = "", y = "")
```

```{r}
# Convertir les colonnes pertinentes en facteurs si nécessaire
data$zipcode <- as.factor(data$zipcode)
data$waterfront <- as.factor(data$waterfront)
data$view <- as.factor(data$view)
data$condition <- as.factor(data$condition)
data$grade <- as.factor(data$grade)
 
# Exemple : Test du chi-carré entre 'zipcode' et 'waterfront'
contingency_table_1 <- table(data$zipcode, data$waterfront)
chi_test_1 <- chisq.test(contingency_table_1)
print(chi_test_1)
 
# Exemple : Test du chi-carré entre 'zipcode' et 'view'
contingency_table_2 <- table(data$zipcode, data$view)
chi_test_2 <- chisq.test(contingency_table_2)
print(chi_test_2)
 
# Exemple : Test du chi-carré entre 'zipcode' et 'condition'
contingency_table_3 <- table(data$zipcode, data$condition)
chi_test_3 <- chisq.test(contingency_table_3)
print(chi_test_3)

```

```{r}
# Convertir les colonnes pertinentes en facteurs si nécessaire
Cleaned_Dataset_House_data$zipcode <- as.factor(Cleaned_Dataset_House_data$zipcode)
Cleaned_Dataset_House_data$waterfront <- as.factor(Cleaned_Dataset_House_data$waterfront)
Cleaned_Dataset_House_data$view <- as.factor(Cleaned_Dataset_House_data$view)
Cleaned_Dataset_House_data$condition <- as.factor(Cleaned_Dataset_House_data$condition)
Cleaned_Dataset_House_data$grade <- as.factor(Cleaned_Dataset_House_data$grade)
 
# Exemple : Test du chi-carré entre 'zipcode' et 'waterfront'
contingency_table_1 <- table(Cleaned_Dataset_House_data$zipcode, Cleaned_Dataset_House_data$waterfront)
chi_test_1 <- chisq.test(contingency_table_1)
print(chi_test_1)
 
# Exemple : Test du chi-carré entre 'zipcode' et 'view'
contingency_table_2 <- table(Cleaned_Dataset_House_data$zipcode, Cleaned_Dataset_House_data$view)
chi_test_2 <- chisq.test(contingency_table_2)
print(chi_test_2)
 
# Exemple : Test du chi-carré entre 'zipcode' et 'condition'
contingency_table_3 <- table(Cleaned_Dataset_House_data$zipcode, Cleaned_Dataset_House_data$condition)
chi_test_3 <- chisq.test(contingency_table_3)
print(chi_test_3)
```

```{r}
# Sélectionner les variables pertinentes pour la régression
regression_data <- Cleaned_Dataset_House_data %>% 
  select(price, bedrooms, bathrooms, sqft_living, sqft_lot, floors, waterfront, view, condition, grade, sqft_above, sqft_basement, yr_built, yr_renovated, lat, long, sqft_living15, sqft_lot15)
 
# Afficher un aperçu des données sélectionnées
print(head(regression_data))
# Diviser les données en ensemble d'entraînement et de test
set.seed(123)  # Pour assurer la reproductibilité
train_index <- sample(seq_len(nrow(regression_data)), size = 0.8 * nrow(regression_data))
train_data <- regression_data[train_index, ]
test_data <- regression_data[-train_index, ]
# Construire le modèle de régression linéaire# Prédire sur les données de test
predictions <- predict(model, newdata = test_data)
 
# Calculer la racine carrée de l'erreur quadratique moyenne (RMSE)
rmse <- sqrt(mean((predictions - test_data$price)^2))
print(paste("RMSE: ", rmse))
 
# Visualiser les prédictions vs valeurs réelles
ggplot() +
  geom_point(aes(x = test_data$price, y = predictions)) +
  geom_abline(slope = 1, intercept = 0, color = "red") +
  labs(title = "Predicted vs Actual Prices", x = "Actual Prices", y = "Predicted Prices")
model <- lm(price ~ ., data = train_data)
 
# Résumé du modèle
print(summary(model))

# Afficher la taille des ensembles d'entraînement et de test
print(dim(train_data))
print(dim(test_data))
```

```{r}
# Sélectionner les variables pertinentes pour la régression
regression_data <- Cleaned_Dataset_House_data %>% 
  select(price, bedrooms, bathrooms, sqft_living, sqft_lot, floors, waterfront, view, condition, grade, sqft_above, sqft_basement, yr_built, yr_renovated, lat, long, sqft_living15, sqft_lot15)
 
# Convertir les colonnes catégorielles en facteurs
regression_data$waterfront <- as.factor(regression_data$waterfront)
regression_data$view <- as.factor(regression_data$view)
regression_data$condition <- as.factor(regression_data$condition)
regression_data$grade <- as.factor(regression_data$grade)
 
# Diviser les données en ensemble d'entraînement et de test
set.seed(123)  # Pour assurer la reproductibilité
train_index <- sample(seq_len(nrow(regression_data)), size = 0.8 * nrow(regression_data))
train_data <- regression_data[train_index, ]
test_data <- regression_data[-train_index, ]
 
# Assurer que les facteurs ont les mêmes niveaux dans les ensembles d'entraînement et de test
factor_vars <- c("waterfront", "view", "condition", "grade")
for (var in factor_vars) {
  train_data[[var]] <- factor(train_data[[var]])
  test_data[[var]] <- factor(test_data[[var]], levels = levels(train_data[[var]]))
}
 
# Construire le modèle de régression linéaire multiple
model <- lm(price ~ bedrooms + bathrooms + sqft_living + sqft_lot + floors + waterfront + view + condition + grade + sqft_above + sqft_basement + yr_built + yr_renovated + lat + long + sqft_living15 + sqft_lot15, data = train_data)
 
# Résumé du modèle
print(summary(model))
 
# Prédire sur les données de test
predictions <- predict(model, newdata = test_data)
 
# Calculer la racine carrée de l'erreur quadratique moyenne (RMSE)
rmse <- sqrt(mean((predictions - test_data$price)^2))
print(paste("RMSE: ", rmse))
 
# Visualiser les prédictions vs valeurs réelles
ggplot() +
  geom_point(aes(x = test_data$price, y = predictions)) +
  geom_abline(slope = 1, intercept = 0, color = "red") +
  labs(title = "Predicted vs Actual Prices", x = "Actual Prices", y = "Predicted Prices")
```

Add a new chunk by clicking the *Insert Chunk* button on the toolbar or by pressing *Ctrl+Alt+I*.

When you save the notebook, an HTML file containing the code and output will be saved alongside it (click the *Preview* button or press *Ctrl+Shift+K* to preview the HTML file).

The preview shows you a rendered HTML copy of the contents of the editor. Consequently, unlike *Knit*, *Preview* does not run any R code chunks. Instead, the output of the chunk when it was last run in the editor is displayed.
